【裁判字號】    89,上易,381
【裁判日期】    890315
【裁判案由】    詐欺等
【裁判全文】
臺灣高等法院臺南分院刑事判決      八十九年度上易字第三八一號  Ａ
      上  訴  人
      即  被  告  甲  ○  ○
右上訴人因詐欺取財案件，不服臺灣台南地方法院八十八年度易字第二八四六號中華
民國八十八年十一月三十日第一審判決（起訴案號：臺灣台南地方法院檢察署八十八
年度偵字第一○八七五號），提起上訴，本院判決如左：
      主      文
原判決關於詐欺部分撤銷。
甲○○意圖為自己不法之所有，以詐術使人將本人之物交付，未遂，累犯，處有期徒
刑壹年貳月。
      事      實
一、甲○○曾有多次竊盜紀錄，並於民國八十二年間因竊盜及偽造有價證券案件，經
    台南地方院及本院分別判處有期徒刑三年六月（併刑前強制工作三年）、四年八
    月確定（經定執行刑為有期徒刑八年），甫於民國（下同）八十七年十二月十八
    日執行完畢，仍不知悔改。又於八十八年七月十二日十一時三十分許，在台南市
    ○○路○段之「丸新小鋼珠店」外，其朋友綽號「順德」之成年男子告以有偽造
    之「廖錦福」名義之富邦銀行信用卡時（實則為持有人夙娟於八十八年七月十
    二日十二時許，在台南巿西區○○○街七十二巷四十二號失竊之物），仍以新台
    幣（下同）一萬元之代價向其購買，並即基於為自己不法所有之意圖，於同日中
    午十二時二十分許，持該信用卡至台南市○區○○路二段二八九號之「金日山」
    銀樓，持該信用卡，向店員乙○○詐購金飾，惟經乙○○將該張信用刷卡後，發
    現無法順利刷卡，經聯絡發卡之富邦銀行查詢後，證實該張信用卡係失竊之贓物
    且經掛失止付，甲○○見事跡敗露，乃匆忙離去，始未得逞。
二、案經台南巿警察局第四分局報請台灣台南地方法院檢察署檢察官偵查起訴。
      理      由
一、訊據被告甲○○坦承前揭犯行，核與證人乙○○指證被告刷卡購物之經過情形相
    符。失卡人夙娟亦於警訊中指證被告持用之信用卡確係其失竊之物無訛。被告
    犯行明確，可以認定。
二、核被告所為係犯刑法第三百三十九條第三項、第一項之詐欺取財未遂罪。被告已
    著手於上開詐欺取財犯罪行為之實行而不遂，為未遂犯，依刑法第二十六條規定
    按既遂犯之刑度減輕之。公訴人雖以被告所購買之信用卡為夙娟所失竊之物，
    因認被告另有犯故買贓物罪嫌云云。惟查被告堅詞否認其明知該信用卡為贓物，
    其於警訊初供即自白略稱：其朋友「順德」告知有偽造之金融卡，其一時貪念，
    乃以一萬元購入，擬持以詐購財物，但第一次用以購買金飾，即被識破而逃逸，
    只知該信用卡係偽造的，不知係贓物等語。經核被告前後所辯，始終如一，且不
    瞞其確有持偽卡詐購金飾之企圖及貪念，其辯解應非不可採信，此外，並無任何
    證據可以證明被告係知贓物故買，此部分犯罪不能證明，因公訴人認此部分與已
    成立犯罪之詐欺罪有裁判上一罪之牽連犯關係，爰不另為無罪之諭知，併此敘明
    。又，被告於民國八十二年間，曾因竊盜及偽造有價證券案件，經台南地方法院
    及本院分別判處有期徒刑三年六月（併刑前強制工作三年）、四年八月確定（經
    定執行刑為有期徒刑八年），甫於八十七年十二月十八日執行完畢，五年內再犯
    本件有期徒刑以上之罪，為累犯，應依法加重其刑。並依刑法第七十一條第一項
    規定，先加後減之。
三、原審以被告罪證明確，因予論科，原非無據，然其誤認被告併成立故買贓物罪，
    尚有未洽。被告上訴之主張為有理由，應由本院予以撤銷改判。爰審酌被告於受
    有期徒刑及強制工作執行後，並未因此根除不勞而獲之習慣性，又因一時貪圖小
    利，向他人故買偽卡並持以實行詐欺取財之目的，雖因未得逞而未導致重大之危
    害，及其他一切情狀，量處有期徒刑一年二月，以資懲儆。
四、據上論結，應依刑事訴訟法第三百六十九條第一項前段、第三百六十四條、第二
    百九十九條第一項前段，刑法第廿六條、第三百三十九條第三項、第一項、第四
    十七條，罰金罰鍰提高標準條例第一條前段，判決如主文。
本件經檢察官王碧霞到庭執行職務。
中    華    民    國      八十九      年      三      月      十五      日
                                  臺灣高等法院臺南分院刑事第一庭
                                      審判長法官  鄭    文    肅
                                            法官  林    勝    木
                                            法官  楊    明    章
右正本證明與原本無異。
不得上訴。
                                      法院書記官  施    國    興
中    華    民    國      八十九      年      三      月      十六      日


司法院資訊處製作；財團法人民間司法改革基金會備份。
